# [[求助] ] 请教陈版主，公司合并问题

提问人：Conan1976 时间：2020-01-17 17:27:22
陈版主，想请教个问题，如果一家公司持有的比例已满足合并条件，但该家公司对所投公司并无实际的控制权，在这种情况下是否还需要对所投公司进行合并？如果可以不进行合并，那是否可以提供下相关依据。谢谢！

回答人：chenyiwei
根据《企业会计准则第 33 号——合并财务报表（ 2014 年修订）》第七条，合并报表的范围以控制为原则确定。虽然持股超过50%，但事实上无控制权的（即，不具备或者不同时具备“控制三要素”），则仍不应将该被投资公司纳入合并报表范围。